臺灣臺南地方法院刑事判決            100年度交訴字第122號
公  訴  人  臺灣臺南地方法院檢察署檢察官
被      告  林伯明
上列被告因公共危險等案件，經檢察官提起公訴（100年度調偵
字第775號），被告於準備程序進行中就被訴事實為有罪之陳述
，經本院合議庭裁定由受命法官獨任進行簡式審判程序後，判決
如下：
    主    文
林伯明因過失傷害人，處有期徒刑貳月；又駕駛動力交通工具肇
事，致人傷而逃逸，累犯，處有期徒刑柒月。應執行有期徒刑捌
月。
    事    實
一、林伯明前因違反毒品危害防制條例案件，經最高法院以95年
    度台上字第6503號判決判處有期徒刑1年2月確定；又因竊盜
    案件，經本院以95年度易字第951號、95年度簡字第2437號
    判決分別判處有期徒刑8月、5月確定；再因偽造文書、竊盜
    案件，經臺灣士林地方法院以96年度簡字第53號判決、本院
    以95年度簡字第2646號判決分別判處有期徒刑6月、4 月確
    定後，因違反毒品危害防制條例案件，經本院以96年度訴字
    第116號判決判處有期徒刑1年4月確定，上開罪刑嗣經減刑
    併合併定應執行有期徒刑2年2月15日，甫於民國98年1月1日
    縮刑期滿執行完畢。詎其猶不知警惕，於99年12月3日夜晚
    ，騎乘車牌號碼825-HNB號重機車，沿臺南市○區○○路由
    南往北方向行駛，於同日20時15分許途經臺南市○區○○路
    與小東路口時，應注意駕駛人應遵守道路交通號誌之指示，
    而依當時情況亦無不能注意之情事，竟疏未注意，貿然闖越
    紅燈行駛；適張與哲騎乘車牌號碼179-CAB號重機車，沿臺
    南市○區○○路地下道之機慢車優先道由東往西駛至，因閃
    避不及，兩車發生碰撞，雙方均人車倒地，張與哲因而受有
    左膝挫傷、左小腿挫傷、左腳踝挫傷、左手肘擦傷等傷害。
    詎林伯明明知肇事後已致張與哲受傷，竟未報警處理或採取
    救護措施，反隨即起身騎車逃離肇事現場，幸經肇事地點附
    近之巡邏員警郭羿廷、王銘展發覺林伯明肇事逃逸，乃立刻
    上前追捕攔下而查獲上情。
二、案經張與哲訴由臺南市政府警察局第五分局報請臺灣臺南地
    方法院檢察署檢察官偵查起訴。
    理  由
一、本件係經被告林伯明於本院準備程序中當庭表示認罪，而經
    本院裁定以簡式審判程序加以審理，則依據刑事訴訟法第27
    3條之2、同法第159條第2項之規定，不適用傳聞法則有關限
    制證據能力之相關規定，合先敘明。
二、訊據被告林伯明對於上揭事實坦承不諱，並經被害人張與哲
    於警詢及偵查中、證人郭羿廷、王銘展於偵查中證述在卷，
    復有臺南市○○○○○道路交通事故肇事逃逸追查表、交通
    處理小組職務報告、台南市立醫院診斷證明書、道路交通事
    故現場圖、道路交通事故調查報告表(一)、(二)、臺南市政府交
    通局100年8月11日南市交工字第1000606947號函各1份、現
    場照片20張在卷可稽。本件事證明確，被告犯行洵堪認定。
三、核被告林伯明所為，係犯刑法第284條第1項前段之過失傷害
    罪，及同法第185條之4肇事致人傷而逃逸罪。被告所犯上開
    二罪間，犯意各別，行為互殊，罪名有異，應予分論併罰。
    被告曾因違反毒品危害防制條例案件，經最高法院以95年度
    台上字第6503號判決判處有期徒刑1年2月確定；又因竊盜案
    件，經本院以95年度易字第951號、95年度簡字第2437號判
    決分別判處有期徒刑8月、5月確定；再因偽造文書、竊盜案
    件，經臺灣士林地方法院以96年度簡字第53號判決、本院以
    95年度簡字第2646號判決分別判處有期徒刑6月、4月確定後
    ，因違反毒品危害防制條例案件，經本院以96年度訴字第11
    6號判決判處有期徒刑1年4月確定，上開罪刑嗣經減刑併合
    併定應執行有期徒刑2年2月15日，甫於98年1月1日縮刑期滿
    執行完畢，有臺灣高等法院被告前案紀錄表在卷可憑，其受
    有期徒刑執行完畢，5年以內再故意犯本件肇事逃逸之有期
    徒刑以上之罪，為累犯，肇事致人傷而逃逸罪部分應依刑法
    第47條第1項規定加重其刑。爰審酌被告明知騎車與他車碰
    撞肇事致人受傷，竟未查看傷者傷勢並報警處理以及停留在
    現場協助處理傷患，猶騎車逃逸，罔顧被害者之生命安全，
    惡性非輕，及被告之品行、生活狀況、智識程度（高中畢業
    ）、告訴人張與哲因本件車禍所受之傷害、以及被告迄未能
    與告訴人達成和解賠償損害等一切情狀，分別量處如主文所
    示之刑，並定其應執行之刑。
據上論斷，應依刑事訴訟法第273條之1第1項、第299條第1項前
段，刑法第284條第1項前段、第185條之4、第47條第1項、第51
條第5款，刑法施行法第1條之1，判決如主文。
本案經檢察官王誠到庭執行職務。
中    華    民    國   100    年    11    月    9     日
                    刑事第十五庭  法  官  林福來
以上正本證明與原本無異。
如不服本判決應於收受本判決後10日內向本院提出上訴書狀，並
應敘述具體理由。其未敘述上訴理由者，應於上訴期間屆滿後20
日內向本院補提理由書狀（均須按他造當事人之人數附繕本）「
切勿逕送上級法院」。
                                  書記官  李淑惠
中    華    民    國   100    年    11    月    15    日
附錄本案論罪科刑法條全文：
刑法第284條第1項前段
因過失傷害人者，處6月以下有期徒刑、拘役或5百元以下罰金。
刑法第185條之4
駕駛動力交通工具肇事，致人死傷而逃逸者，處6月以上5年以下
有期徒刑。